臺灣嘉義地方法院刑事判決　　　　　　　　　　　　　九十三年度訴字第一九七號
　　公　訴　人　臺灣嘉義地方法院檢察署檢察官
　　被　　　告　甲○○
右列被告因毒品危害防制條例案件，經檢察官提起公訴（九十三年度毒偵字第四三二
號），本院裁定改依簡式審判程序，判決如左：
    主  文
甲○○施用第一級毒品，累犯，處有期徒刑拾月，扣案之第一級毒品海洛因（淨重零
點肆肆公克）沒收銷燬之；又施用第二級毒品，累犯，處有期徒刑柒月。應執行有期
徒刑壹年肆月。
    事  實
一、甲○○於民國八十二年間，因違反麻醉藥品管理條例案件，經本院判處有期徒刑
    七年二月確定，於八十三年七月一日入監執行，於八十六年二月二十五日假釋出
    獄，假釋於八十七年間遭撤銷。又於八十七年間因施用毒品，經本院裁定觀察勒
    戒，認無繼續施用毒品傾向，該次犯行經臺灣嘉義地方法院檢察署檢察官於八十
    七年七月二十八日不起訴處分確定，復再於八十八年間施用毒品，經本院以八十
    八年嘉簡字第三一一號判處有期徒刑五月，與前開違反麻醉藥品管理條例假釋將
    撤銷之殘刑接續執行，於九十二年七月八日執行完畢。
二、甲○○基於施用第二級毒品甲基安非他命之犯意，於九十三年四月七日上午十時
    許，在嘉義市○○街一一號「銀河璇宮」汽車旅館二一０號房內，以將甲基安非
    他命置入玻璃球點火而後吸食其所產生氣體之方式，施用第二級毒品甲基安非他
    命一次，又另行基於施用第一級毒品海洛因之犯意，於九十三年四月七日中午十
    二時許，在上開「銀河璇宮」汽車旅館二一０號房內，以將海洛因羼入香煙吸用
    之方式，施用第一級毒品海洛因一次，嗣於九十三年四月七日凌晨二時二十分許
    為警於前揭「銀河璇宮」汽車旅館二一０號房內查獲，扣得其友人綽號「阿忠」
    年籍不詳之男子所有之海洛因一小包（淨重零點四四公克），而其經警查獲所採
    集之尿液，確呈現甲基安非他命陽性反應及海洛因代謝後之嗎啡陽性反應。
三、案經嘉義市警察局第一分局報請臺灣嘉義地方法院檢察署檢察官偵查起訴。
    理  由
一、訊據被告甲○○對於右揭犯行均坦承不諱（見本院卷第五十九頁、第六十七頁）
    ，且被告為警查獲時所採集之尿液，經送往長榮大學毒物研究中心檢驗，其尿液
    甲基安非他命含量高達六四二一ｎｇ／ｍｌ，嗎啡含量則高達一九一七ｎｇ／ｍ
    ｌ，此有鑑定報告一紙附於偵查卷第二十五頁可參，又被告甲○○於八十七年間
    因施用毒品，經本院裁定觀察勒戒，認無繼續施用毒品傾向，該次犯行經臺灣嘉
    義地方法院檢察署檢察官於八十七年七月二十八日不起訴處分確定，復再於八十
    八年間施用毒品，經本院以八十八年嘉簡字第三一一號判處有期徒刑五月確定各
    情，有全國施用毒品紀錄表及臺灣高等法院被告全國前案紀錄表各一紙分附於偵
    查卷第十頁、本院卷第十三頁可參，被告乃三犯施用毒品罪，自應予以論罪科刑
    ，綜上所述，被告自白與事實相符，堪以採信，本案事證明確，被告犯行堪以認
    定。
二、核被告所為，係犯毒品危害防制條例第十條第一項、第二項之施用第一級毒品、
    施用第二級毒品罪。被告持有第一級毒品海洛因及第二級毒品甲基安非他命之犯
    行分別為施用第一級毒品海洛因及第二級毒品甲基安非他命之犯行所吸收，均不
    論罪。被告觸犯毒品危害防制條例第十條第一項施用第一級毒品罪及同條例第十
    條二項之施用第二級毒品罪，犯意各別、行為互殊，應分論併罰之。另查，被告
    甲○○於八十二年間，因違反麻醉藥品管理條例案件，經本院判處有期徒刑七年
    二月確定，於八十三年七月一日入監執行，於八十六年二月二十五日假釋出獄，
    假釋於八十七年間遭撤銷。復再於八十八年間施用毒品，經本院以八十八年嘉簡
    字第三一一號判處有期徒刑五月，與前開殘刑接續執行，於九十二年七月八日執
    行完畢，此有臺灣高等法院被告全國前案紀錄表一份附於本院卷第十至十四頁可
    參，五年內再犯有期徒刑以上刑之罪，為累犯，應依刑法第四十七條之規定，加
    重其刑。爰審酌被告曾有違反麻醉藥品管理條例、傷害、賭博之前科紀錄、品性
    素行非佳、施用毒品非但戕害身心、甚而造成國家、社會沉重之負擔、犯後於警
    詢及偵查中否認施用海洛因、於本院審理時雖對檢察官起訴之犯行認罪，惟其供
    詞反覆、難認確有悔改之意等一切情狀，量處如主文所示之刑，以資懲儆。又扣
    案疑似海洛因之白粉一包，並非被告所有，且本院認定無被告有罪事實之毒品（
    最高法院九十二年台上字第五三九一號判決參照），自不得宣告沒收。又上開毒
    品之外包裝、注射針筒一支、吸食器一組、玻璃球管一支雖已扣案，惟被告否認
    為其所有，亦無任何證據證明為被告所有，自不得宣告沒收，附此敘明。
據上論斷，應依刑事訴訟法第二百七十三條之一第一項、第二百九十九條第一項前段
，毒品危害防制條例第十條第一項、第二項，刑法第十一條前段、第四十七條，判決
如主文。
本案經檢察官李文和到庭執行職務
中      華      民      國    九十三    年       七     月     三十     日
                                    臺灣嘉義地方法院刑事第四庭
                                        法  官   康  存  真
右正本證明與原本無異。
如不服本判決，應於判決送達後十日內向本院提出上訴狀( 應附繕本 )。告訴人或被
害人如對於本判決不服者，應具備理由請求檢察官上訴，其上訴期間之計算係以檢察
官收受判決正本之日期為準。
中      華      民      國    九十三    年       七     月     三十     日
                                        書記官   林  美  芳
